Fabio **Ricci**

Junior Developer



OVER MIJ

Ik ben een leergierige en ambitieuze junior developer met een passie voor probleemoplossing. Mijn achtergrond in de horeca en het runnen van mijn eigen tattoozaak hebben mijn soft skills als teamspeler, zelfstandig werken en creativiteit versterkt. Mijn doel is om snel een waardevol lid van het team te worden door mijn diverse ervaringen te combineren met voortdurende kennisontwikkeling



Fabio.Ricci3@gmail.com



+32 (0)492 09 33 20



fabioricci 1985/

TALEN

OPLEIDING

PXL-DIGITAL 2023-Heden

CVO Limlo Lerarenopleiding 2010-2011

TSO Hotelschool 2001-2005

ERVARING

ZELFSTANDIGE 2010-2023

Zelfstandige Tattoo Artiest

AUTOMOTIVE INDUSTRIE 2013-2016

Operator en lijnverantwoordelijke

LEERKRACHT 2010-2011

Leerkracht Ad Interim Voedingsleer

HORECA 2005-2012

In verscheidene zaken een gevarieerd aantal taken uitgevoerd waaronder: *Souschef, Chef-Patissier en All around kok*

SKILLS



HTML



CSS



JavaScript



Git



C#



SQL

HOBBYS









Golfen

Kunst

Koken

Schaken